# 客户承担的保理费

提问人：summerxxy 时间：2023-08-26 10:15:22
请教陈版：公司做了应收账款买断式保理（公开型无追索权国内保理合同），收到保理商为受让目标应收账款债权而应向卖方支付的对价款时，借 银存 借 财务费用 贷 应收账款 。后公司向客户开具发票，借 应收账款 贷 财务费用。通常这个过程有一定时间差，保理合同条款满足出表的条件，公司承担代垫义务，是否在收到保理款时应该借 银存 借 其他应收款 贷 应收账款 ，同时代垫的保理费按账龄计提坏账？

回答人：chenyiwei
可以这样理解。代垫保理费确认为其他应收款更恰当，并需确认信用减值损失（不一定采用账龄为基础计提）。

提问人：summerxxy 时间：2023-08-30 08:54:12
请教陈版，采用哪种会更合适一些？个人理解代垫代理费和货款的信用风险特征基本一致。

回答人：chenyiwei
如果原销售合同未约定由买方承担保理利息，则不属于货款，作为其他应收款；如果原销售合同约定卖方将货款保理且由买方承担保理费有（即买方付息）的，可以作为货款的一部分，对应确认销售收入。